* По просьбе Кирилла Т. извлёк файлы интерфейса с хоста маркетинга, передал Максиму С. на изучение бага прошлой версии Coordinator
* Провёл ревью драйвера "videomatrix", осталось поправить тип данных в методах (изменить со строкового на числовой)
* Сравнили c Димой В. варианты форматов конфигурационного файла, решили перевести его с формата "toml" в "yaml"
* Обсудил с Димой В. проблему, возникающую в случае поддержки моделей одного типа оборудования, у которых отличается доступный функционал. В текущей реализации требуется прописать обёртки всех возможных методов моделей устройств, а во внутренней логике по управлению каждой моделью писать заглушки одноимённых методов, полноценно реализованных в других моделях. Идея доработки позволит избавиться от этой проблемы, причём каждый драйвер кроме внутренней логики по управлению конкретными моделями будет иметь абсолютно идентичное наполнение за исключением названия этого модуля
* Описал декомпозировал эпики на разработку драйверов "videomixer", "videomatrix" и "eink"
* Поговорил с Антоном Д. насчёт доработки БД по задаче SAI (управление правами доступа), поразбирался ещё раз в коде, увидел более простое решение задачи, не требующее в данный момент доработки БД, обсудил с Андреем К., предложение принято. Также обсудили следующую задачу по ограничению доступа к ai.trueconf.com для заказчиков, использующих демо-версию SAI 